【裁判字號】    99,沙簡上,566
【裁判日期】    991015
【裁判案由】    傷害
【裁判全文】
臺灣臺中地方法院刑事判決           99年度沙簡上字第566號
上  訴  人
即  被  告  己○○
            丁○○
            戊○○
上列上訴人即被告等因傷害等案件，不服本院沙鹿簡易庭中華民
國99年5 月28日99年度沙簡字第132 號第一審簡易判決（聲請簡
易判決處刑案號：98年度偵字第26974 號），提起上訴，本院管
轄之第二審合議庭判決如下：
    主    文
上訴駁回。
    犯罪事實及理由
一、本案經本院審理結果，認第一審簡易判決認事、用法及量刑
    均無不當，應予維持，並引用本院第一審簡易判決書及臺灣
    臺中地方法院檢察署檢察官聲請簡易判決處刑書記載之犯罪
    事實、證據及理由（如附件）。
二、上訴人即被告己○○、丁○○及戊○○上訴意旨均略以：伊
    等並無何聲請簡易判決處刑書所載之傷害及毀損犯行云云。
    訊據上訴人即被告3 人雖矢口否認聲請簡易判決處刑書所載
    之犯行，然上訴人即被告3 人被訴犯行，除據證人即被害人
    甲○○、丙○○證述明確外，並據證人即於該處擺攤之張紹
    墩、證人即到現場處理之員警曾錦祥及證人即丙○○之胞弟
    張文和於偵訊時具結後證述綦詳，蓋證人曾錦祥與上訴人即
    被告3 人，及告訴人甲○○、丙○○間，均無何親屬關係，
    且均毫無怨隙，而證人張文和則係告訴人丙○○之胞弟、證
    人張紹墩則係告訴人甲○○之姊夫，然其等3 人於偵訊具結
    負偽證罪處罰之心理壓力下，仍就其等目睹之經過詳述在卷
    ，而就其等未參與、目睹部分，則均明確證述未看到等語（
    見偵卷第44頁、第39頁），顯見其等3 人之證述，均屬平實
    ，尚無何刻意渲染之處：此外，尚有卷附之刑事案件現場圖
    、光田醫療社團法人光田綜合醫院診斷證明書、童綜合醫療
    社團法人童綜合醫院診斷書、現場照片及監視器翻拍照片各
    1 紙在卷可稽，前情應堪認定。
三、至上訴人即被告3 人於本院審理時，雖請求傳喚證人即上訴
    人即被告己○○、丁○○之女兒乙○○作證，欲證明證人張
    文和及曾錦祥於案發當時均未在場。而證人乙○○於本院99
    年9 月29日審理時經被告己○○詰問時，證人乙○○亦確實
    證稱：證人甲○○在市場推上訴人即被告己○○時，證人張
    文和及曾錦祥均未在場等語，且經檢察官反詰問再度確認上
    訴人即被告己○○至證人丙○○之攤位時，證人張文和及曾
    錦祥是否在場時，證人乙○○亦堅證稱：該2 證人均未在場
    等語（均詳見本院當日審判筆錄），然本案檢察官聲請簡易
    判決處刑之事實，係上訴人即被告己○○傷害證人甲○○，
    並非證人甲○○推被告己○○，從而，上訴人即被告己○○
    此前揭問題之設計，是否與事實相符，已有可疑；再經審判
    長當庭訊問證人乙○○：「妳認識曾錦祥跟張文和他們兩個
    人嗎？」，證人乙○○則證稱：「不認識，看過而已，因為
    都在擺攤子。」等語（詳見本院當日審判筆錄），然證人曾
    錦祥實係當日至現場處理之員警，並非在該市場擺攤之人士
    ，證人乙○○是否認識曾錦祥已屬有疑，然於本院審理時卻
    堅稱認識，且當日未曾在場，證人乙○○證述嚴重偏頗之情
    ，已屬昭然，證人乙○○於本院審理時所為證述，實難採信
    ；況依照卷附監視器翻拍照片所示，當日圍觀民眾甚多，而
    證人乙○○與上訴人即被告3 人係父女、母女及兄妹關係，
    衡之常情其親密家人與他人發生衝突時，證人乙○○之注意
    力應係集中於上訴人即被告3 人，實難期待證人乙○○對於
    當日在場究竟有哪些人，能特別注意並一一熟記。從而，證
    人乙○○於本院審理之證述，本院認證明力不足，尚難憑此
    認定證人張文和、曾錦祥於本案案發當時未在現場目睹。
四、至上訴人即被告己○○雖於本院審理時聲請欲與證人張文和
    及曾錦祥對質，然本院係於99年7 月26日進行準備程序，當
    庭並諭知請上訴人即被告3 人於庭畢7 日內補提所欲聲請傳
    喚之證人年籍及待證事項，然上訴人即被告3 人均未有所回
    應，待本院於99年8 月17日以公務電話詢問時，上訴人即被
    告丁○○回覆以：沒有人願意出面作證，不傳證人了；嗣後
    於99年8 月23日，復傳真欲聲請傳喚證人乙○○作證，待證
    事項即為證人曾錦祥及張文和於案發當日均未在場，此有本
    院準備程序筆錄、公務電話紀錄及刑事調查證據聲請狀各1
    紙在卷可稽，迄本院99年9 月29日審理期日止，上訴人即被
    告3 人均未曾再提出欲聲請傳喚證人張文和及曾錦祥。直至
    本院99年9 月29日審理時，始為前揭聲請，本院認上訴人即
    被告己○○顯有故意延滯訴訟之嫌；且證人張文和及曾錦祥
    前揭於偵訊時所述，復與其他前揭證據資料相吻，本院認待
    證事實已臻明確，並無再行傳喚之必要，併此敘明。
五、綜上所述，上訴人即被告3 人前揭所辯，均係屬事後卸責之
    詞，不足採信。原審依法判決，並無違誤；且經審酌上訴人
    即被告3 人素行、本件犯罪之動機、目的、手段、危害程度
    、犯罪結果、且衡酌其等犯後態度等一切情狀，依刑事訴訟
    法第449 條第1 項前段、第454 條第2 項，刑法第28條、第
    277 條第1 項、第354 條、第55條、第41條第1 項前段，刑
    法施行法第1 條之1 第1 項、第2 項前段，就上訴人即被告
    3 人所涉共同傷害罪均量處有期徒刑3 月，另就上訴人即被
    告己○○所涉毀損他人物品罪，量處拘役30日，並均諭知易
    科罰金之折算標準，量刑已屬謹慎相當；上訴人即被告3 人
    所提上訴，均屬無理由，皆應予駁回。
據上論斷，應依刑事訴訟法第455 條之1 第1 項、第3 項、第37
3 條、第368 條，判決如主文。
本案經檢察官吳孟潔到庭執行職務。
中    華    民    國    99    年    10    月    15    日
             刑事第十二庭   審判長法  官  郭瑞祥
                                  法  官  周莉菁
                                  法  官  簡婉倫
以上正本證明與原本無異。
本件不得上訴。
                                  書記官  許千士
中    華    民    國    99    年    10    月    15    日
附錄本案論罪科刑法條
中華民國刑法第277條
（普通傷害罪）
傷害人之身體或健康者，處 3 年以下有期徒刑、拘役或 1 千元
以下罰金。
犯前項之罪因而致人於死者，處無期徒刑或 7 年以上有期徒刑
；致重傷者，處 3 年以上 10 年以下有期徒刑。

司法院資訊處製作；財團法人民間司法改革基金會備份。
